Inventaris van het archief van het Directoraat-Generaal voor Scheepvaart en Maritieme Zaken van het ministerie van Verkeer en Waterstaat, (1840) 1980-1998 (2002)
Nationaal Archief, Den Haag
- Het (laten) verrichten van onderzoek, 06.
  - Het laten verrichten van onderzoek door onderzoeksinstellingen inzake de behoefte aan ondersteuning en ontwikkeling van het maritieme verkeers- en vervoersbeleid, met bijlagen, 1995 - 1997; 130-1263; 1 omslag en 4 pakken
    - A tot en met E, 1263; 1 pak
    - F tot en met L, 250; 1 pak
    - M tot en met P, 130; 1 pak
    - Q tot en met Z, 976; 1 pak
    - Bijlagen, 863
  - Het onderhouden van betrekkingen met het Consultancy Centrum Groningen inzake het verstrekken van onderzoeksopdrachten, 1995 - 1997; 1268; 1 pak
  - Het verrichten van onderzoek naar het gebruik en de schadelijkheid van TBT (Tributyltin) houdende aangroeiwerende verven op schepen, 1995 - 1997; 502-584; 2 omslagen
    - TBT (Tributyltin) 1 1995 - 1997, 584
    - TBT (Tributyltin) 2 1995 - 1997, 502
  - Het verrichten van projectmatig onderzoek naar verschillende aspecten van milieuvervuiling, 1995 - 1997; 864; 1 pak
  - Het verrichten van onderzoek naar de verbetering van verkeersbegeleidingssystemen ten behoeve van de scheepvaart, met bijlagen, 1995 - 1997; 714; 1 pak
  - Het verrichten van onderzoek naar potentieel gevaarlijke situaties in de scheepvaart, 1995 - 1997; 843; 1 omslag
  - Het onderhouden van betrekkingen met de Adviesdienst Verkeer en vervoer inzake het vaststellen van onderzoeksopdrachten, met bijlagen, 1995 - 1997; 1371; 1 omslag
  - Het rapporteren en opstellen van notities naar aanleiding van het onderzoek naar vaarwegmarkeringen, met bijlagen, 1995 - 1997; 983; 1 omslag
  - Het onderhouden van betrekkingen met Regioplan Onderzoek, Advies en Informatie B.V. inzake het onderzoeksproject “Modellering milieumaatregelen zeescheepvaart”, met bijlagen, 1995 - 1997; 1376; 1 pak
  - Het instellen van de Beoordelingscommissie maritiem onderzoek inzake de subsidieregeling maritiem onderzoek, 1995 - 1997; 625; 1 omslag
  - Het onderhouden van betrekkingen met het Nederlands Instituut voor Maritiem Onderzoek inzake een onderzoeksopdracht en de raamovereenkomst “Visie-vorming NIM”, met bijlagen, 1995 - 1997; 1063; 1 omslag
  - Het onderhouden van betrekkingen met Policy Research Corporation inzake het laten verrichten van onderzoek naar beleidsmaatregelen voor de Nederlandse zeescheepvaart, met bijlagen, 1995 - 1997; 1282; 1 pak
  - Het instellen van het onderzoek “Distant Learning” ten behoeve van de maritieme sector, 1996 - 1997; 715; 1 omslag
- Kamervragen, 07.
  - Het beantwoorden van kamervragen van Tweede Kamerlid De Graaf (PvdA) inzake verdwijningen van schepen en scheepsfraude, 1980; 719; 1 omslag
  - Het beantwoorden van kamervragen van het Tweedekamerlid Jansen (PPR) inzake vernielingen aan het schip “Andrea Smits”, 1980; 1359; 1 omslag
  - Het beantwoorden van de kamervragen van het Tweede kamerlid Coupriee (CDA) inzake de veiligheid in de Nederlandse havens, met bijlagen, 1980; 720; 1 omslag
  - Het beantwoorden van kamervragen van de Tweede Kamerlden Ginjaar-Maas en Blaauw (beiden VVD) inzake het scheepvaartonderwijs, 1980; 695; 1 omslag
  - Het beantwoorden van kamervragen van de Tweede Kamerleden Castricum, Niessen en Hartmeijer (allen PvdA) inzake een door storm uit de hand gelopen zeilrace, 1980; 763; 1 omslag
    5.028-0921-02 Minister van Verkeer en Waterstaat
  - Het beantwoorden van kamervragen van de Tweede Kamerleden Castricum (PvdA), Tommel (D66) en Eversdijk (CDA) inzake veiligheidseisen voor de scheepvaart, met bijlagen, 1980; 1360; 1 omslag
  - Het beantwoorden van kamervragen van de Tweede Kamerleden Couprie (CDA) inzake de arbeidsomstandigheden op goedkope vlaggenschepen, 1980; 696; 1 omslag
  - Het beantwoorden van kamervragen van de Tweede Kamerleden Wessel Tuinstra en Lambers Hacquebard (beiden D66) inzake de ramp met de Liberiaanse olietanker Energy Concentration (in haven Europoort), 1980 - 1982; 242; 1 omslag
  - Memorie van antwoord betreffende het ontwerp van de Wet vervoer over zee, aangeboden door de minister van Verkeer en Waterstaat aan de Tweede Kamer, met bijlagen, 1981 - 1982; 2; 1 omslag
  - Het beantwoorden van kamervragen van de Tweede Kamerleden Tommel (D66) en Schaper (D66) inzake het manoeuvreren met gastankers in de haven van Vlissingen Oost, 1981 - 1982; 197; 1 omslag
  - Het beantwoorden van de kamervragen van de Tweede Kamerleden Cornelissen en Couprie (beiden CDA) inzake zeilvoortstuwing in de koopvaardij, 1981 - 1983; 585; 1 omslag
    5.085-0005-01 Minister van Verkeer en Waterstaat
  - Het beantwoorden van kamervragen van de kamerleden van de Tweede Kamerleden Jorritsma (VVD) en Castricum (PvdA) over veiligheidseisen voor de pleziervaart, 1981 - 1984; 309; 1 omslag
  - Het beantwoorden van kamervragen van de Tweede Kamerleden Zijlstra en Stemerdink (beiden PvdA) inzake internationale veiligheidsregels voor schepen uitgerust met kernwapens en/of aangedreven door kernenergie, 1982 - 1986; 1085; 1 omslag
    5.143-0121-01 Vakminister
  - Het beantwoorden van kamervragen van Tweede Kamerlid Willems (PSP) inzake het gezonken vrachtschip Mont Louis, 1984; 873; 1 omslag
  - Het beantwoorden van kamervragen van de Tweede Kamerleden Te Veldhuis en Blaauw (beiden VVD) inzake oorlogsmaterieel op de bodem van de Noordzee, 1984; 316; 1 omslag
  - Het beantwoorden van kamervragen van het Tweede Kamerlid Blaauw (VVD) inzake verkeersbegeleidingssytemen zoals het Argos-90 project en het haveninformaticasysteem, 1984; 1425; 1 omslag
  - Het beantwoorden van de kamervragen van het Tweede Kamerlid Blaauw (VVD) inzake concurrentievervalsing op de Ems met name over het loodsgeldtarief alsmede kamervragen van andere kamerleden, met overzicht, 1985 - 1989; 1377; 1 omslag
  - Het beantwoorden van kamervragen van het Tweede Kamerlid D.K.J. Tommel (D66) over het meerjarenprogramma scheepvaartwegen 1986 - 1990 alsmede het informeren van de Vaste Kamercommissie van Verkeer en Waterstaat inzake de scheepvaart, met kwartaalverslagen, 1985 - 1989; 737; 1 pak
  - Het beantwoorden van kamervragen van het Tweede Kamerlid Blaauw (VVD) inzake vervoer gevaarlijke stoffen in scheepscontainers, en van de kamerleden Van der Doef, Vos en Spieker (allen PvdA) inzake bemanningsvoorschriften voor de kustvaart, met bijlagen, 1985 - 1989; 748; 1 omslag
  - Het beantwoorden van kamervragen van de Eerste en Tweede Kamerleden inzake de loodsenwet/scheepvaartverkeerswet en andere scheepvaartaangelegenheden, 1986 - 1989; 844-1517; 1 pak en 1 omslag
    - 1986 - 1988, 844; 1 pak
    - 1988 - 1989, 1517
  - Het beantwoorden van de kamervragen van het Tweede Kamerlid Eversdijk (CDA) inzake het in stand houden van de taken van de Patrouille- en Opsporingsdienst (POD), 1987; 153; 1 omslag
  - Het beantwoorden van kamervragen van de Tweede Kamerleden Lilipaly (PVDA), Te Veldhuis (VVD) en Wolffensperger (D66) en antwoorden inzake het vervoer van gevaarlijke stoffen over de Westerschelde, 1987; 784; 1 omslag
  - Het beantwoorden van kamervragen van de CDA fractie in de Eerste Kamer inzake vaarbewijzen, met bijlagen, 1987; 53; 1 omslag
  - Het informeren van de Staten-Generaal inzake de beantwoordingsprocedure van kamervragen, met bijlagen, 1990 - 1994; 138; 1 pak
  - Het beantwoorden van kamervragen inzake het Marine Pollution (MARPOL) verdrag, 1991 - 1992; 847; 1 omslag
  - Het beantwoorden van kamervragen van het Tweede Kamerlid Blaauw (VVD) inzake het Nederlands Maritiem Informatiecentrum, met bijlagen, 1992; 126; 1 omslag
    5.021-0398-01
  - Het beantwoorden van kamervragen van de Tweede Kamerleden Te Veldhuis en Blaauw (beiden VVD) inzake de herziening van het Schelde-reglement, 1995 - 1997; 1269; 1 omslag
- Opleidingen voor zeevarenden, 08.
  - Het uitbrengen van nota’s inzake de evaluatie van het onderzoek naar het zeevaartonderderwijs, 1968 - 1971; 180; 1 omslag
  - Het herzien van de examenprogramma's voor stuurlieden en scheepswerktuigkundigen, 1980 - 1981; 1433; 1 pak
  - Het wijzigen en ontwerpen van een Besluit tot vaststelling van een examenreglement en examenprogramma inzake de Wet op de Zeevisvaartdiploma’s 1935, 1980 - 1983; 664; 1 pak
  - Het wijzigen van de Wet op de Zeevischvaartdiploma’s 1935, 1980 - 1984; 244-245; 2 pakken
    - 1980 - 1981, 244
    - 1982 - 1984, 245
  - Het voorbereiden van besluiten inzake het erkennen van vaarbekwaamheid afwijkend van Wet op de Zeevaartdiploma’s, 1980 - 1984; 885; 1 omslag
  - Het bepalen van de uitvoeringsbesluiten en regelingen betreffende wetswijzigingen in verband met de afgifte van zeevaartdiploma’s in het hoger nautisch onderwijs, met bijlagen, 1981 - 1983; 526; 1 omslag
  - Het voorbereiden van een nieuw Examenreglement zeevaartdiploma’s, 1981 - 1984; 113-221; 2 pakken
    - 1981 - 1982, 113
    - 1983 - 1984, 221
  - Het ontwerpen van het KB Praktijkboek voorlopig diploma als scheepswerktuigkundige, 1982; 198; 1 omslag
  - Het tot stand komen van het Besluit Erkenning vaarbekwaamheidsbewijs voor de bedrijfsmatige binnenvaart, 1982 - 1984; 613; 1 omslag
  - Het goedkeuren van het Internationale verdrag betreffende de normen voor zeevarenden inzake opleiding, diplomering en wachtdienst, 1982 - 1984; 592; 1 pak
  - Het tot stand komen van het Besluit van bijzondere verkrijgingen van zeevaartdiploma’s, 1982 - 1984; 216; 1 omslag
  - Het intrekken van de Wet van 7 oktober 1981 (Stb. 648) en het wijzigen van de Wet op de Zeevischvaartdiploma’s 1935 (Stb. 455), 1985; 1456; 1 omslag
  - Het erkennen van buitenlandse vaarbekwaamheidsbewijzen voor de niet-bedrijfsmatige vaart op de binnenwateren op grond van artikel 55, eerste lid, onder d, van de Binnenschepenwet, 1985 - 1989; 768; 1 omslag
    Met Engelse, Franse en Duitse tekst
  - Het tot stand komen van het Besluit houdende wijziging van Examenreglement zeevaartdiploma's, met bijlagen, 1985 - 1989; 265-1283; 1 omslag en 3 pakken
    - Nota's en kamerstukken 1985 - 1989, 355
    - Correspondentie met de Stichting van de Nederlandse Visserij 1985 - 1989, 265; 1 omslag
    - KB en Nota’s van toelichting 1986 - 1989, 1283
    - Besluit houdende wijziging van het Examenreglement zeevaartdiploma's (stb. 1983, 452) 1987 - 1989, 1205
  - Het wijzigen van het Besluit zeevaartdiploma’s, 1990 - 1991; 910; 1 omslag
  - Het organiseren van de examens voor kleine vaarbewijzen, 1990 - 1994; 870; 1 pak
    5.021-0206-01 De minister van VenW/DGSM
  - Het erkennen van buitenlandse vaarbewijzen, 1990 - 1994; 1364; 1 pak
  - Het vaststellen van meerdere regelingen op basis van de Wet op de Zeevaartdiploma’s, ondermeer aangaande experimentele bemanningseisen, 1990 - 1994; 521; 1 pak
  - Het uitbrengen van nota’s en rapporten betreffende het erkennen of het gelijkstellen van buitenlandse zeevaartdiploma’s, met bijlagen, 1990 - 1994; 1064; 1 pak
  - Het tot stand komen van het Besluit houdende wijziging van het Besluit zeevaartdiploma’s en van het Bemanningseisenbesluit en het bepalen van het beleid inzake bemanning in de Nederlandse zeescheepvaart, 1990 - 1994; 848; 1 omslag
  - Het tot stand komen van regelgeving inzake middelbare opleidingen in de zeevaart, 1990 - 1994; 755; 1 omslag
  - Jaarverslagen en beleidsplannen van de Examencommissie Zeevaartdiploma's en de Scheepvaartinspectie, met bijlagen, 1990 - 1994; 855; 1 omslag
    5.143-0120-01 Vakminister
  - Het vaststellen van het Besluit zeevaartdiploma’s hoger beroepsonderwijs, 1991 - 1993; 199; 1 omslag
  - Het vaststellen van het Examenbesluit zeevaartdiploma’s 1991, met bijlagen, 1991 - 1994; 522; 1 omslag
  - Het voorbereiden van het Besluit zeevaartdiploma’s project middelbaar maritiem officier, 1993; 523; 1 omslag
  - Het voorbereiden van het Besluit zeevaartdiploma’s middelbaar onderwijs, 1994; 300; 1 omslag
  - Het vaststellen van het ontwerpbesluit houdende de regeling van de wijze waarop houders van een diploma maritiem officier in het bezit kunnen komen van bepaalde diploma’s als bedoeld in de wet op de zeevaartdiploma’s (besluit zeevaartdiploma’s middelbaar beroepsonderwijs), 1995; 579; 1 omslag
  - Het wijzigen van het examenbesluit voor de zeevaartdiploma’s 1991, met bijlage, 1995 - 1996; 200; 1 omslag
- Scheepvaartinspectie, 09.
  - Het onderhouden van betrekkingen met de Scheepvaartinspectie en het Ministerie van Landbouw, Nijverheid en Handel betreffende monstering, arbeidsvoorwaarden en desertie van schepelingen, 1904 - 1947; 665-866; 2 pakken
    - 1904 - 1924, 665
    - 1936 - 1947, 866
  - Het deelnemen aan de Inspecteurs en experten vergadering van de scheepvaartinspectie inzake de Schepenwet, met bijlagen, 1909 - 1922; 649; 1 omslag
  - Het onderhouden van betrekkingen met de Scheepvaartinspectie inzake het gehouden onderzoek naar de stabiliteit en veiligheid van drijvende werktuigen en baggermaterieel, met bijlagen, 1980 - 1984; 1429; 1 omslag
  - Jaarverslagen van de scheepvaartinspectie over de jaren 1985 en 1988, van de Examencommissies Zeevaartdiploma’s over de jaren 1986 en 1988 en van de afdeling Verkeersveiligheid over het jaar 1987, 1985 - 1988; 795; 1 omslag
    5.084-0003-01 Minister van Verkeer en Waterstaat
  - Maandberichten van de Scheepvaartinspectie, 1985 - 1989; 225-339; 3 omslagen en 1 pak
    - 1985, 339; 1 pak
    - 1986, 327
    - 1987, 225
    - 1988 - 1989, 325
  - Agenda en notulen van het vijfde Beheersoverleg met de Scheepvaartinspectie, met bijlagen, 1994; 1300; 1 omslag
- Veiligheid en milieu, 10.
  - Agenda's en notulen van de vergaderingen van de Permanente Commissie Gevaarlijke Stoffen inzake het actualiseren van de voorschriften, zoals vervat in het Handboek Gevaarlijke Stoffen aangaande de omgang met gevaarlijke stoffen in de zeescheepvaart, 1957 - 1989; 78-653; 7 pakken
    5.085-0633-01
    - 1957 - 1959, 171
    - 1960 - 1962, 431
    - 1963 - 1965, 442
    - 1966 - 1968, 555
    - 1969 - 1972, 653
    - 1973 - 1979, 78
    - 1980 - 1989, 88
  - Het voorbereiden van een regionale Ministersconferentie inzake de veiligheid op zee, 1980; 291; 1 pak
    5.021-0017-01 De minister van VenW/DGSM
  - Het opstellen van voorschriften voor rijksvaartuigen bij het langszij varen van schepen met een gevaarlijke lading, 1980 - 1982; 65; 1 omslag
  - Het aanwijzen van bevoegdheden aangaande de veiligheid van de vaart in het verlengde van het Vaarreglement, 1980 - 1983; 469; 1 pak
    5.021-0118-01 De minister van VenW/DGSM
  - Het wijzigen van de Mededeling Gevaarlijke Stoffen, inzake voorschriften voor het vervoer van gevaarlijke vloeistoffen in transporttanks en tankvoertuigen, 1980 - 1983; 1325; 1 omslag
  - Het opstellen van normen inzake het bepalen van het vlamverspreidend vermogen van het oppervlak van een materiaal gebruikt op schepen waarop de schepenwet van toepassing is, 1980 - 1983; 432; 1 omslag
  - Het opstellen van richtlijnen inzake het melden van olielozingen op zee en het opsporen van de daders in overeenstemming met de internationale richtlijnen, 1980 - 1983; 278; 1 omslag
  - Het publiceren in de Staatscourant van een ontwerp inzake het vervoeren van gevaarlijke stoffen op zee door de Commissie Rubricering Giftige en Bijtende Stoffen van de Vaste Commissie vervoersaangelegenheden van het Centraal Advieslichaam ex. art. 6 Gevaarlijke Stoffen met betrekking tot de zeevaart en scheepslading, 1980 - 1984; 931; 1 omslag
  - Het nemen van maatregelen ter voorkoming van olieverontreiniging van de zee naar aanleiding van de ramp van de olietanker Ämoco Cadiz, met bijlagen, 1980 - 1984; 1466; 1 omslag
  - Het wijzigen van het KB van 4 augustus 1976, houdende vaststelling van Bepalingen te voorkoming van aanvaringen op zee 1972, met bijlagen, 1980 - 1984; 1056; 1 pak
  - Nota’s betreffende het omzetten van EG-richtlijnen, inzake het vervoer van gevaarlijke stoffen per zeetankschip, in nationale wetgeving, 1980 - 1984; 1326; 1 omslag
  - Het wijzigen van de lijst van genees-, verband- en verplegingsmiddelen die tot de uitrusting van schepen behoren, 1980 - 1984; 1327; 1 omslag
  - Het toepassen van de Schepenwet op schepen onder vreemde vlag, onder andere verschil van mening tussen DGV en DGSM over de verhouding Wet Vervoer Gevaarlijke Stoffen Schepenwet, 1980 - 1984; 1430; 1 omslag
  - Het voorbereiden van een wijziging in de Schepenwet en het vaststellen van regelingen, betreffende de veiligheidscommissie aan boord van schepen, 1981 - 1989; 465; 1 omslag
  - Het uitvoeren van artikel 26f van de Schepenwet ten aanzien van de samenstelling van de veiligheidscommissie aan boord van schepen, 1983; 201; 1 omslag
    5.021-0211-01 De minister van VenW/DGSM
  - Het vaststellen van het besluit houdende richtlijnen voor de veiligheidscommissie aan boord van zeeschepen, 1983 - 1984; 328; 1 omslag
  - Het tot stand komen van het Besluit Voorkoming Olieverontreiniging door schepen, 1984; 1196; 1 omslag
  - Het voorbereiden en presenteren van het Nederlandse standpunt op de Safe ships on clean seas conference, 1985; 769; 1 pak
  - Het aanwijzen van havens die chemische afvalstoffen verwerken afkomstig uit de scheepvaart en bedrijven, met bijlagen, 1985 - 1987; 962; 1 pak
  - Het tot stand komen van diverse besluiten en wetten inzake verontreiniging door schepen, 1985 - 1988; 1435; 1 omslag
  - Het tot stand komen en wijzigen van het Besluit ter voorkoming olieverontreiniging door schepen (Stb. 160), 1985 - 1986, 1989; 1436; 1 omslag
  - Het aanwijzen van havens met ontvangstvoorzieningen voor olierestanten en oliehoudende mengsels, in het kader van het Besluit Voorkoming Olieverontreiniging door Schepen 1986, met bijlagen, 1985 - 1989; 274; 1 pak
    Bevat Engelse en Duitse tekst
    5.021-0231-01 De minister van VenW/DGSM
  - Het wijzigen van de Zeeaanvaringswet 1977 en het vaststellen van wijzigingen op de Bepalingen ter Voorkoming van Aanvaringen op Zee 1972, 1985 - 1989; 461; 1 omslag
  - Het wijzigen van de Rijkswet Noodvoorzieningen Scheepvaart, met bijlagen, 1985 - 1989; 172; 1 omslag
    5.021-0415-01
  - Het adviseren van de minister aangaande behandeling in de ministerraad van wijzigingen in het Veiligheidsbesluit Binnenvaart en het Besluit luchtkussenvoertuigen Wet geluidhinder, 1986 - 1988; 181; 1 omslag
  - Het vaststellen van het Besluit voorkoming verontreiniging door vuilnis van schepen en het aanwijzen van havens voor het in ontvangst nemen van vuilnis, 1988; 998; 1 pak
  - Het vaststellen van regelingen van het Hoofd van de Scheepvaart betreffende het Besluit voorkoming olieverontreiniging door schepen, 1988 - 1989; 697; 1 omslag
  - Het mede coördineren van het experiment Kernbemanning, met bijlagen, 1988 - 1989; 1457; 1 pak
    5.021-0269-01 De minister van VenW/DGSM
  - Het mede voorbereiden van het Besluit van 7 november 1989 houdende het van toepassing zijn van de Internationale bepalingen ter voorkomingen van aanvaringen op zee, 1988 - 1989; 1191; 1 pak
  - Agenda’s en notulen van de vergaderingen van de Regio IJmond inzake de beveiliging van de zeescheepvaart bij terrorisme, met bijlagen, 1990; 796; 1 omslag
    5.021-0259-01 De minister van VenW/DGSM
  - Overeenkomst voor het verrichten van onderzoek door het Maritime Research Institute Netherlands (MARIN) en onderzoeksrapport betreffende de stabiliteit van schepen in achterinkomende golven, met bijlage, 1990 - 1991; 1372; 1 omslag
  - Het voorbereiden van de Wet Vervoer Gevaarlijke Stoffen, 1990 - 1991; 1115; 1 omslag
  - Notities betreffende de bespreking van 11 maart 1991 met de Directeur-Generaal Vervoer inzake wetswijziging Wet Vervoer Gevaarlijke Stoffen, 1990 - 1991; 1027; 1 omslag
    5.085-0634-01
  - Het tot stand komen van het Besluit Voorkoming olieverontreiniging door schepen, 1990, 1992; 96; 1 omslag
  - Het tot stand komen van het Bemanningseisenbesluit, 1990 - 1992; 1165; 1 pak
  - Het uitvoeren van en het toezicht houden op de naleving van het Chloorfluorkoolstofverbindingen (CFK) -Besluit voor de scheepvaart onder Nederlandse vlag, 1990 - 1993; 1108; 1 omslag
  - Notulen van vergaderingen van de Bijzondere Bijzondere Commissie-Noordzeetaken en nota's van de Interdepartementale Coördinatiecommissie voor Noordzee-aangelegenheden (ICONA), 1990 - 1993; 1437; 1 omslag
  - Het bepalen van het beleid inzake vissersvaartuigen in het algemeen en de veiligheid aan boord van deze schepen in het bijzonder, 1990 - 1993; 687; 1 omslag
  - Het aanwijzen van havenontvangstinstallaties in het kader van de scheepsafvalproblematiek, 1990 - 1993; 1113; 1 pak
  - Het bepalen van het beleid inzake aspecten van de milieuproblematiek, 1990 - 1993; 1155; 1 omslag
  - Het vaststellen en wijzigen van regelingen inzake veiligheidseisen en -voorschriften voor zeilschepen met passagiers, 1990 - 1994; 711; 1 pak
  - Het verstrekken van inlichtingen aan de Nationale Ombudsman aangaande klachten over DGSM en weerschepen, 1990 - 1994; 154; 1 pak
  - Het bepalen van het beleid inzake bemanningsvoorschriften, 1990 - 1994; 1095; 1 pak
  - Het wijzigen van het Reglement vervoer gevaarlijke stoffen met zeeschepen, 1990 - 1994; 638; 1 omslag
  - Het voorkomen van verontreiniging door schepen, 1990 - 1994; 139; 1 omslag
  - Het bepalen van het beleid inzake veiligheidsvoorschriften met betrekking tot vervoer, constructie en onderhoud van containers, 1990 - 1994; 1518; 1 pak
    5.085-0695-01
  - Het voeren van overleg met derden inzake maritiem terrorisme en de door Nederland te treffen preventieve maatregelen, met bijlagen, 1990 - 1994; 749; 1 pak
  - Het adviseren van de minister inzake het Milieu- beleidsplan voor de Scheepvaart, 1990 - 1994; 1244; 1 pak
  - Het opstellen van regels betreffende het vervoer van gevaarlijke stoffen over zee, met bijlagen, 1990 - 1995; 1127; 1 pak
    Met Engelse en Duitse tekst
  - Het evalueren van het scheepsafvalstoffenproject, 1991 - 1992; 1361; 1 omslag
  - Het mede voorbereiden van twee wijzigingen van het Besluit ter voorkoming van verontreiniging door vuilnis van schepen, 1991 - 1994; 674-678; 2 omslagen
    - 1991, 1994, 674
    - 1992 - 1994, 678
  - Het wijzigen van het Besluit ter voorkoming van olieverontreiniging door schepen, 1993 - 1994; 679; 1 omslag
  - Het wijzigen van het Besluit ter voorkoming van olieverontreiniging, 1994; 1242; 1 omslag
  - Het mede voorbereiden van de Regeling Melding voorvallen schadelijke stoffen, 1994; 680; 1 omslag
  - Het mede voorbereiden van het Besluit informatieverstrekking schepen met bepaalde stoffen, 1994; 639; 1 omslag
  - Het mede voorbereiden van het Besluit Voorkoming verontreiniging door met schepen vervoerde schadelijke stoffen in verpakte vorm, 1994; 681; 1 omslag
  - Het opstellen van het convenant afvalstoffen visserij, 1994; 1243; 1 omslag
  - Het toepassen van de Algemene Wet gelijke behandeling inzake de slechte omstandigheden waarin zeevarenden kunnen verkeren, 1994; 1163; 1 omslag
  - Het ontwerpen van het Besluit houdende regels ter voorkoming van verontreiniging door met schepen vervoerde schadelijke stoffen in verpakte vorm, 1994 - 1995; 3; 1 omslag
  - Het wijzigen van het Besluit Voorkoming verontreiniging door het vuilnis van schepen (Stb. 1995, 235) in verband met de wijziging van Bijlage V van het Internationaal Verdrag ter voorkoming van verontreiniging door schepen, 61; 1 omslag
  - Het wijzigen van het wetsvoorstel tot wijziging van de Wet Voorkoming verontreiniging door schepen, de Wet Verontreiniging zeewater, de Scheepvaartverkeerswet en de Wet op de economische delicten in verband met de instelling van de Nederlandse exclusieve zone, 1995 - 1997; 305; 1 pak
  - Het uitvoeren van de Wet bestrijding ongevallen Noordzee, 1995 - 1997; 1284; 1 omslag
  - Het ontwerpen van het besluit van 6 december 1996, houdende wijziging van het Besluit voorkoming olieverontreiniging door schepen, met bijlagen, 1995 - 1997; 438; 1 omslag
  - Het wijzigen van de Regeling Beveiliging van binnenwateren door de Binnenvaartpolitie, 1995 - 1997; 1102; 1 omslag